# 受限货币资金核算

提问人：cpa3401 时间：2013-11-06 14:55:13
当地政府要求房地产公司在和施工单位办理竣工决算时，要将预留未付的质保金单独开户存入银行（账户名称是房地产公司），这部分资金平时不可动用，等质保期满，经施工单位申请、房地产公司同意且建筑主管部门盖章后银行方能办理支付手续。这部分资金应在什么科目核算？资产负债表和现金流量表应如何列示？

回答人：chenyiwei
对于这部分冻结的质保金，房地产开发企业仍在“其他货币资金”项目中核算，但在附注中披露其所有权和使用权受到限制的事实。 现金流量表中，在冻结时，计入“支付的其他与经营活动有关的现金”，解冻时如果直直接支付给施工单位，则现金流量表上不再反映；
如果先退回再支付出去的，则收到时计入“收到的其他与经营活动有关的现金”，支付给施工单位时计入“购买商品、接受劳务支付的现金”。